【裁判字號】    99,上訴,1316
【裁判日期】    990804
【裁判案由】    違反毒品危害防制條例
【裁判全文】
臺灣高等法院高雄分院刑事判決        99年度上訴字第1308號
上  訴  人
即  被  告  甲○○
上列上訴人因違反毒品危害防制條例案件，不服臺灣屏東地方法
院98年度訴字第1432號、1577號中華民國99年5 月31日第一審判
決（起訴案號：臺灣屏東地方法院檢察署98年度毒偵字第1397號
；追加起訴：98年度毒偵字第1855號），提起上訴，本院判決如
下：
     主  文
上訴駁回。
     理  由
一、按不服地方法院之第一審判決而上訴者，應向管轄第二審之
    高等法院為之。上訴書狀應敘述具體理由；上訴書狀未敘述
    上訴理由者，應於上訴期間屆滿後20日內補提理由書於原審
    法院，逾期未補提者，原審法院應定期間先命補正。第二審
    法院認為上訴書狀未敘述理由或上訴有第362 條前段之情形
    者，應以判決駁回之。但其情形可以補正而未經原審法院命
    其補正者，審判長應定期間先命補正，刑事訴訟法第361 條
    、第367 條，分別定有明文。又所謂不服第一審判決之具體
    理由，必係依據卷內既有訴訟資料或提出新事證，指摘或表
    明第一審判決有何採證、認事、用法或量刑等足以影響判決
    本旨之不當或違法，而構成應予撤銷之具體事由，始克當之
    （例如：依憑證據法則具體指出所採證據何以不具證據能力
    ，或依憑卷證資料，明確指出所為證據證明力之判斷如何違
    背經驗、論理法則）；倘僅泛言原判決認定事實錯誤、違背
    法令、量刑失之過重或輕縱，而未依上揭意旨指出具體事由
    ，或形式上雖已指出具體事由，然該事由縱使屬實，亦不足
    以認為原判決有何不當或違法者（例如：對不具有調查必要
    性之證據，法院未依聲請調查亦未說明理由，或援用證據不
    當，但除去該證據仍應為同一事實之認定），皆難謂係具體
    理由，俾與第二審上訴制度旨在請求第二審法院撤銷、變更
    第一審不當或違法之判決，以實現個案救濟之立法目的相契
    合，並節制濫行上訴（最高法院97年度台上字第892 號判決
    意旨參照）。是以上訴人之上訴書狀或補提之上訴理由書，
    雖有敘述上訴理由，惟並未具體敘述第一審判決有上述違法
    、不當情形，即與未敘述具體理由無異，其所為上訴，即不
    符合上訴之法定要件。
二、本件上訴人即被告甲○○因違反毒品危害防制條例案件，即
    施用第一級毒品，累犯，處有期徒刑8 月；又施用第二級毒
    品，累犯，處有期徒刑5 月；又施用第一級毒品，累犯，處
    有期徒刑8 月；又施用第二級毒品，累犯，處有期徒刑5 月
    ；應執行有期徒刑1 年6 月，有判決書在卷可稽，被告不服
    提起上訴，略以：被告於警詢及偵查中已坦承自白，且係將
    兩種毒品混合一起吸食，原審以一罪一罰量刑，尚有不當，
    被告實難甘服，為此提起上訴云云。
三、經查：被告甲○○於98年7 月30日凌晨1 時許，在屏東縣
    潮州鎮「八大樂園」前台一線省道上自小客車車內，以燒烤
    玻璃吸食器之方式，先後施用第一級毒品海洛因及第二級毒
    品甲基安非他命各1 次。於98年9 月4 日某時，在車牌號
    碼WO-9361 號小客車內，以香菸沾第一級毒品海洛因，點燃
    香煙之方式施用第一級毒品海洛因1 次。於98年9 月4 日
    上開施用海洛因後之某時，在不明地點，施用第二級毒品甲
    基安非他命1 次等情，業據其於原審中坦承在卷（原審98年
    度訴字第1432號卷第70頁反面、74頁反面) ；且其先後二次
    為警查獲時所採集之尿液檢體，經送請高雄市立凱旋醫院及
    臺灣檢驗科技股份有限公司以酵素免疫分析法及氣相層析質
    譜儀法檢驗，結果分別呈甲基安非他命及嗎啡陽性反應，有
    高雄市立凱旋醫院98年9 月25日編號A00000000 號濫用藥物
    尿液檢驗報告及臺灣檢驗科技股份有限公司公司98年8 月18
    日編號KＺ000000000000號濫用藥物尿液檢驗報告各1 紙在卷
    足憑（見偵一卷第14頁、警二卷第24頁) ，是被告甲○○分
    別於上開時、地，分別施用第一級毒品海洛因二次，及分別
    第二級毒品甲基安非他命二次等情，至堪認定：上情業據原
    審已詳敘其所憑之依據，認定之理由。從形式上觀察，原判
    決並無認定事實錯誤或違背法令之情形。
四、又原審以被告有累犯加重其刑之適用，並審酌其前經觀察、
    勒戒、強制戒治後，仍未戒斷其施用毒品之惡習，並參酌其
    素行狀況、犯罪之動機、目的、手段、所生戕害其身心情形
    及犯罪後坦承犯行，態度尚非惡劣等一切情狀，分別量處上
    開所示之刑，並定執行刑為有期徒刑1 年6 月。業已斟酌關
    於刑法第57條科刑之一切情狀，在適法範圍內行使裁量權，
    業已從輕量刑，核無量刑瑕疵或違背法令不當之情形。
五、綜上所述，本院審酌上情，認原審依被告之自白，並斟酌全
    辯論意旨及調查證據之結果，分別予以論罪科刑，並於判決
    內已具體說明論科之理由，及其憑以認定之證據，客觀上並
    無何違法或不當之處，且量刑業已從輕。被告上訴意旨所陳
    ，經核並未依據卷內既有訴訟資料，具體指出或表明原判決
    有何採證、認事、用法等足以影響判決本旨之不當或違法之
    理由，顯屬上訴未敘述具體理由。核之上揭說明，應認本件
    上訴違背法律上之程式，應予以駁回。
中    華    民    國    99    年    8     月    4     日
                 刑事第九庭     審判長法  官  莊秋桃
                                      法  官  范惠瑩
                                      法  官  田平安
以上正本與原本無異。
施用第二級毒品部分不得再上訴。
其餘如不服本判決，應於判決送達後10日內向本院提出上訴狀，
其未敘述理由者，並應於提出上訴狀後10日內向本院補提上訴理
由狀（應附繕本）。
中    華    民    國    99    年    8     月    4     日
                                  書  記  官  馬蕙梅

司法院資訊處製作；財團法人民間司法改革基金會備份。
